【裁判字號】    98,抗,55
【裁判日期】    981221
【裁判案由】    停止執行
【裁判全文】
臺灣高等法院花蓮分院民事裁定            98年度抗字第55號
抗  告  人  丙○○○○○○
送達代收人  甲○○
相  對  人  乙○○
上列抗告人聲請停止執行事件，不服中華民國98年11月5 日臺灣
花蓮地方法院98年度聲字第151 號裁定，提起抗告，本院裁定如
下：
    主  文
抗告駁回。
抗告程序費用由抗告人負擔。
    理  由
一、抗告意旨略以：訴外人甲○○等曾就同一執行事件聲請停止
    執行，並經原審98年度補字第109號裁定擔保金僅新台幣（
    下同）5 萬元，為此請求法院重新裁定擔保金之金額等語。
二、按強制執行程序開始後，除法律另有規定外，不停止執行，
    ，但有回復原狀之聲請，或提起再審或異議之訴，或對於和
    解為繼續審判之請求，或提起宣告調解無效之訴、撤銷調解
    之訴，或對於許可強制執行之裁定提起抗告時，法院因必要
    情形或依聲請定相當並確實之擔保，得為停止強制執行之裁
    定，強制執行法第18條第1、2項定有明文。而債務人本此裁
    定所供之擔保，係以擔保債權人因債務人聲請停止強制執行
    不當，可能遭受之損害得獲賠償為目的，故法院於裁定停止
    強制執行時，就擔保金額與債權人因停止強制執行不當可能
    遭受之損害間之關聯，自應斟酌該債權人因停止執行可能遭
    受之損害，以為衡量之標準，非以標的物之價值或債權額為
    依據；又債權人因停止執行所受之損害，包括債權人未能即
    時受償或利用該標的物所受之損害額，或其因另供擔保強制
    執行所受之損害（最高法院分別著有86年度台抗字第442 號
    、87年度台抗字第529號、91年度台抗字第429號、92年度台
    抗字第480 號裁定意旨足參）。是法院依強制執行法第18條
    第2 項規定，以裁定命債務人供擔保後停止強制執行，其擔
    保金額之多寡應如何認為相當，原屬於法院職權裁量之範圍
    ，原裁定已斟酌債權人因停止執行所應受之損害，自非當事
    人所可任意指摘。
三、本件抗告人以其已向原審法院提起第三人異議之訴為理由，
    聲請裁定停止該院97年度執字第19593 號執行事件之強制執
    行程序，原裁定法院於調取上開執行卷宗及該院98年度補字
    第233 號第三人異議之訴卷宗後，認抗告人聲請原審定相當
    並確實之擔保後，准予停止強制執行，經核並無不合，應予
    准許。是本件應審究者，厥為所定之擔保金額，應為若干始
    適當乙情而已。經查，本件因建築物坐落於土地上，不能與
    土地分離，建築物停止執行之結果，將導致土地部分執行效
    果不彰，執行債權難以獲得清償，對強制執行債權人相當不
    利，原法院因而酌定本件停止執行擔保金額為10萬元，揆諸
    前開最高法院見解，擔保金額之多寡應如何認為相當，屬於
    法院職權裁量之範圍，非抗告人所可任意指摘。抗告人雖主
    張訴外人甲○○與陳德和已先就同一執行事件聲請停止執行
    ，業經原法院以98年度聲字第109 號裁定說明如何斟酌計算
    停止執行之擔保金為5萬元，並於98年7月20日確定在案，有
    本院電話查詢紀錄單可佐，惟訴外人甲○○與陳德和就既存
    於原法院之確定判決，以對相對人提起再審之訴為由，向原
    法院聲請裁定供擔保停止執行，原法院僅須就既有訴訟資料
    審酌訴外人所提起之再審之訴有無理由，相較於抗告人以系
    爭建築物為其所有為由，提起第三人異議之訴，聲請原法院
    裁定供擔保停止執行，在性質上，係一新生訴訟，原法院就
    抗告人所指系爭建築物為其所有等情事，仍須重新開啟訴訟
    程序調查，經兩造於訴訟上爭執、辯論後，始能作出判斷。
    是本院審酌原法院係基於不同事由，就抗告人為同一執行事
    件聲請供擔保停止執行，所核定之金額自應不同，同時盱衡
    相對人因停止執行所可能遭受之損害，認為原裁定所命抗告
    人供擔保之金額尚無不當。因之，原裁定命抗告人供擔保10
    萬元後，原法院97年度執字第19593 號強制執行事件，就系
    爭房屋所為之執行程序，於原法院98年度補字第233 號第三
    人異議之訴事件裁判確定或因撤回、和解、調解而終結前，
    應暫予停止，經核於法並無違誤，抗告意旨猶執前詞指摘原
    裁定不當，求與廢棄，為無理由，應予駁回。
四、據上論結，本件抗告為無理由，爰依強制執行法第30條之1
    、民事訴訟法第495條之1第1項、第449條第1項、第95條、
    第78條，裁定如主文。
中    華    民    國    98    年    12    月    21    日
                  民事庭審判長法  官  謝志揚
                              法  官  林慶煙
                              法  官  劉雪惠
以上正本係照原本作成。
本件不得再抗告。
中    華    民    國    98    年    12    月    21    日
                              書記官  李德霞


司法院資訊處製作；財團法人民間司法改革基金會備份。
